【裁判字號】    95,訴,339
【裁判日期】    950417
【裁判案由】    毒品危害防制條例
【裁判全文】
臺灣彰化地方法院刑事判決               95年度訴字第339號
公  訴  人  臺灣彰化地方法院檢察署檢察官
被      告  甲○○
上列被告因違反毒品危害防制條例案件，經檢察官提起公訴（95
年度毒偵字第535號、第728號），及移送併辦（95年度毒偵字第
1137號），於本院準備程序中，被告就被訴事實為有罪之陳述，
經本院合議庭裁定依簡式審判程序審理，並判決如下：
    主  文
甲○○連續施用第一級毒品，累犯，處有期徒刑壹年貳月，扣案
之第一級毒品海洛因壹包（淨重零點零肆公克），沒收銷燬之。
    事  實
一、甲○○於民國八十二年間曾因煙毒案件，經本院判處有期徒
    刑三年四月確定，又於八十三年間因竊盜案件，經本院判處
    有期徒刑四月，如易科罰金，以三百元折算一日確定，上開
    分別確定二罪，經送監接續執行，於八十四年六月二十八日
    縮短刑期假釋出監。又於八十四年間因偽造文書案件，經本
    院判處有期徒刑一年確定，經與上開假釋撤銷後之殘刑一年
    十月二十三日送監接續執行，於八十六年六月十八日縮短刑
    期假釋出監。又於八十六年間因煙毒案件，經本院判處有期
    徒刑三年六月確定，於八十七年間因偽造文書案件，經本院
    判處有期徒刑一年二月確定，上開分別確定之二罪，嗣經合
    併定其應執行之刑為有期徒刑四年五月確定，經與前案假釋
    經撤銷之殘刑一年二月二日送監接續執行，於九十一年十月
    二十九日縮短刑期假釋出監；又於九十二年間因偽造文書案
    件，經本院判處有期徒刑六月，如易科罰金，以三百元折算
    一日確定，因竊盜案件，經本院判處有期徒刑三月，如易科
    罰金，以三百元折算一日確定，上開分別確定之二罪，嗣經
    合併定其應執行之刑為有期徒刑八月確定，經與上開假釋經
    撤銷後之殘刑九月一日送監接續執行，於九十四年六月二十
    八日縮刑期滿執行完畢。又因施用毒品案件，經送觀察、勒
    戒後，認有繼續施用毒品之傾向，復經裁定令入戒治處所施
    以強制戒治一年，於九十三年二月二日停止處分出所，至九
    十三年八月十日視為強制戒治執行完畢。竟仍不知悔改，復
    於前開強制戒治執行完畢釋放後五年內，基於施用第一級毒
    品海洛因之概括犯意，自九十五年一月一日起，至同年三月
    底止，在彰化縣大村鄉○○路之「兒童公園」，及其他不詳
    處所，以將海洛因摻水溶解後，再以針筒注射手臂血管之方
    式，連續施用第一級毒品海洛因多次，施用頻率約為每二天
    施用一次。嗣為警查獲，並扣得第一級毒品海洛因一包（淨
    重０‧０四公克），始知悉上情。
二、案經彰化縣警察局田中分局、員林分局報告臺灣彰化地方法
    院檢察署檢察官偵查起訴。
    理  由
一、被告於準備程序中，就被訴事實為有罪之陳述，且所犯係死
    刑、無期徒刑、最輕本刑為三年以上有期徒刑以外之罪，經
    本院合議庭依刑事訴訟法第二百七十三條之一第一項之規定
    ，裁定由法官一人獨任進行簡式審判程序，先此敘明。
二、訊據被告對於上揭犯罪事實坦承不諱，且其到案後經警採集
    尿液送驗結果，確呈嗎啡陽性反應（施用海洛因者會在其體
    內代謝為嗎啡成分殘留，並經由尿液排出），有彰化縣衛生
    局煙毒尿液檢驗成績書三紙附卷可稽，扣案之白色粉末一包
    ，經鑑定結果係海洛因（淨重０‧０四公克）無訛，有法務
    部調查局鑑定通知書一紙可證，足徵被告自白與事實相符。
    而被告前因施用毒品案件，經送觀察、勒戒後，認有繼續施
    用毒品之傾向，復經裁定令入戒治處所施以強制戒治一年，
    於九十三年二月二日停止處分出所，至九十二年八月十日視
    為強制戒治執行完畢一節，有臺灣高等法院被告前案紀錄表
    可證，本案事實已臻明確，被告犯行，洵堪認定。
三、查被告前因施用毒品案件，經強制戒治執行完畢釋放後，五
    年內再施用第一級毒品海洛因，核其所為，係犯毒品危害防
    制條例第十條第一項之施用第一級毒品罪。其為供自己施用
    之目的而持有上開毒品，其於施用前後持有海洛因之低度行
    為，應為施用之高度行為所吸收，不另論罪。又其先後多次
    施用第一級毒品犯行，時間緊接，方法相同，觸犯構成要件
    相同之罪名，係基於概括犯意反覆為之，為連續犯，應依刑
    法第五十六條規定以一罪論，並加重其刑。其有如事實欄所
    載之犯罪紀錄，有臺灣高等法院被告前案紀錄表可證，其於
    受有期徒刑之執行完畢，五年以內再犯本件有期徒刑以上之
    罪，為累犯，應依刑法第四十七條之規定加重其刑，並遞加
    之。公訴人雖僅就被告自九十四年十二月三十日前案判決宣
    示後某日起，至九十五年一月二十二日十五時許或為警採尿
    前三日內某時止，連續施用第一級毒品海洛因之犯行，提起
    公訴，然被告其餘如事實欄所載多次施用第一級毒品之犯行
    ，及移送併辦部分（臺灣彰化地方法院檢察署九十五年度毒
    偵字第一一三七號），因與起訴部分具有連續犯之裁判上一
    罪關係，為起訴效力所及，本院自應併予審理。爰審酌被告
    曾因施用毒品案件接受強制戒治後，猶不思戒絕，革除陋習
    ，仍再犯本件施用第一級毒品犯行，素行不佳，惟坦承犯行
    ，態度良好，再兼衡被告犯罪之動機、目的、手段、品行、
    生活狀況、智識程度等一切情狀，量處如主文所示之刑。扣
    案之第一級毒品海洛因一包（淨重０‧０四公克），應依毒
    品危害防制條例第十八條第一項前段，沒收銷燬之。
據上論斷，應依刑事訴訟法第二百七十三條之一第一項、第二百
九十九條第一項前段，毒品危害防制條例第十條第一項、第十八
條第一項前段，刑法第十一條前段、第五十六條、第四十七條，
判決如主文。
本案經檢察官何蕙君到庭執行職務。
中    華    民    國    95    年    4     月    17    日
                  刑事第二庭          法  官    王昌鑫
以上正本證明與原本無異。
如不服本判決，應於判決送達後十日內向本院提出上訴狀 (須附
繕本 )。
中    華    民    國    95    年    4     月    18    日
                                      書記官    陳文俊
附錄本案論罪科刑法條全文：
毒品危害防制條例第10條
施用第一級毒品者，處 6 月以上 5 年以下有期徒刑。


司法院資訊處製作；財團法人民間司法改革基金會備份。
